# 工程总承包企业时段法确认收入与，不同项目能否分别采取产出法或投入法确认收入

提问人：plyingbird 时间：2023-09-19 10:26:19
工程总承包企业时段法确认收入与，不同项目能否分别采取产出法或投入法确认收入收入准则，第十二条 对于在某一时段内履行的履约义务，企业应当在该段时间内按照履约进度确认收入，但是，履约进度不能合理确 定的除外。企业应当考虑商品的性质，采用产出法或投入法确定 恰当的履约进度。其中，产出法是根据已转移给客户的商品对于客户的价值确定履约进度；投入法是根据企业为履行履约义务的 投入确定履约进度。对于类似情况下的类似履约义务，企业应当采用相同的方法确定履约进度。从准则原文看，时段法下，企业应该考虑不同商品性质分别采取产出法或投入法，类似履约义务采取相同的方法确定履约进度，即存在总承包企业对于不同的项目可以采取产出法或投入法的可能，这是否可以同时存在。实操中是否存在类似情况。

回答人：chenyiwei
根据四部委《关于严格执行企业会计准则 切实做好企业 2022 年年报工作的通知》（财会[2022]32号）：“对于每一项履约义务，企业只能采用一种方法来确定履约进度，并加以一贯运用，不得在同一会计期间内或不同会计期间随意变更确定履约进度的方法”。
性质和种类类似的合同或者履约义务，应采用相同或类似的方法计量履约进度，这也是保持会计核算一贯性的要求。针对不同性质和种类的履约义务可能采用不同的履约义务计量方法，但需对差异原因和各自的合理性作出充分解释。